【裁判字號】    97,中簡上,1093
【裁判日期】    980116
【裁判案由】    傷害
【裁判全文】
臺灣臺中地方法院刑事判決          97年度中簡上字第1093號
上  訴  人  臺灣臺中地方法院檢察署檢察官
上  訴  人
即被    告  乙○○
上列上訴人因被告犯傷害案件，不服本院臺中簡易庭97年度中簡
字第3260號中華民國97年10月17日第一審簡易判決（聲請案號：
臺灣臺中地方法院檢察署97年度偵字第20697號），提起上訴，
本院管轄之第二審合議庭判決如下：
    主  文
上訴駁回。
    犯罪事實及理由
一、本案經本院審理結果，認原第一審簡易判決認事用法及量刑
    均無不當，應予維持，並引用如附件第一審簡易判決書（含
    臺灣臺中地方法院檢察署檢察官簡易判決處刑聲請書）記載
    之犯罪事實、證據、理由及應適用之法條。
二、公訴人上訴意旨略以：本件衡諸被告傷害行為之手段、告訴
    人之傷勢及被告未與告訴人和解、未見悔意等情，認原審量
    刑過輕等語。被告乙○○（下稱被告）上訴意旨則略以：案
    發當日伊經過大廳遭受告訴人之語言暴力後，丟菸蒂並未擊
    中，卻遭告訴人以警棍先出手傷及手肘並打後腦，二人扭打
    後雙方都有受傷，伊基於息事寧人並未告訴，未料伊遭起訴
    ，故而不服等語。
三、經查：被告雖以前詞置辯，惟按正當防衛必須對於現在不法
    之侵害始得為之，侵害業已過去，即無正當防衛可言。至彼
    此互毆，又必以一方初無傷人之行為，因排除對方不法之侵
    害而加以還擊，始得以正當防衛論。故侵害已過去後之報復
    行為，與無從分別何方為不法侵害之互毆行為，均不得主張
    防衛權，最高法院著有30年度上字第1040號判例可資參照。
    本件被告業已坦承係與告訴人發生口角爭執進而互相扭打而
    造成雙方均受有傷害，顯難認係因為出於保護自己之意，始
    做出反抗行為，此外，亦無其他積極證據足資證明被告當時
    係因受不法侵害始為毆打對方之防衛行為，揆諸前開說明，
    被告所辯尚無足採。又達成和解與否，乃民事責任問題，與
    刑事傷害罪犯行尚屬二事，尚無從據以認定原審判決違法。
    且按刑罰之量定，係屬事實審法院得依職權自由裁量之事項
    ，苟已斟酌刑法第57條各款所列情狀而未逾越法定刑度，不
    得遽指為違法；且在同一犯罪事實與情節，如別無其他加重
    或減輕之原因，下級審量定之刑，亦無過重或失輕之不當情
    形，則上級審法院對下級審法院之職權行使，原則上應予尊
    重（最高法院75年台上字第7033號判例及85年度台上字第
    2446號判決意旨參照）。查原審以被告罪證明確，判處被告
    拘役30日，如易科罰金，以新台幣1,000元折算一日，而核
    其認事用法及量刑，均無違法及不當之處，則揆諸上開實務
    見解意旨，自應予維持。基此，本院認原審之認事用法，並
    無不合，量刑亦屬妥適（被告曾於97年12月18日經臺灣臺北
    地方法院以97年度簡字第4289號判處有期徒刑4月，如易科
    罰金，以新臺幣壹仟元折算壹日，緩刑2年，是本件已不合
    宣告緩刑之要件），公訴人及被告上訴理由所持上訴意旨，
    均無理由據以對原審撤銷改判，自均應予駁回。
四、據上論斷，應依刑事訴訟法第455條之1第1項、第3項、第
    373條、第368條，判決如主文。
本件經檢察官甲○○到庭執行職務
中    華    民    國    98    年    1     月    16    日
                  刑事第十四庭  審判長法  官   陳  葳
                                      法  官   林世民
                                      法  官   洪堯讚
以上正本證明與原本無異
本件不得上訴。
                                      書記官   沈慧玲
中    華    民    國    98    年    1     月    16    日
附錄本件論罪科刑法條
中華民國刑法第277條第1項
傷害人之身體或健康者，處 3 年以下有期徒刑、拘役或 1 千元
以下罰金。


司法院資訊處製作；財團法人民間司法改革基金會備份。
